臺灣屏東地方法院交通事件裁定　　　　100年度交聲字第218號
原處分機關　交通部公路總局高雄區監理所屏東監理站
異　議　人
即受處分人　楊博仲
送達代收人　楊美芳
上列受處分人因違反道路交通管理處罰條例事件，對於交通部公
路總局高雄區監理所屏東監理站民國100 年5 月17日所為之處分
（原處分案號：屏監違字第裁82-V00000000號、82-V00000000號
）聲明異議，本院裁定如下：
    主  文
異議駁回。
    理  由
一、聲明異議意旨略以：異議人即受處分人楊博仲，於民國99年
    12月23日8 時40分許，騎乘車牌號碼NPG-561 號重型機車行
    經屏東縣九如鄉○○路一巷時，因有左方車不讓右方車先行
    之違規行為並因而肇事致人受傷之情，為警制單舉發，嗣原
    處分機關即交通部公路總局高雄區監理所屏東監理站認異議
    人上開情形，違反道路交通管理處罰條例第45條第9 款之規
    定，裁處異議人罰鍰新臺幣（下同）600 元，並依同條例第
    63條第1 項、第61條第3 項之規定，各記異議人違規點數1
    點、3 點等語。
二、聲明異議意旨略以：伊當時係行駛於昌榮路2 線幹線道上，
    並未違反道路交通管理處罰條例第45條第9 款之支線道車不
    讓幹線道車先行，只因處理員警弄錯對象開單錯誤在先，行
    政處分明顯有瑕疵，為此爰求予撤銷原處分等語。
三、按汽車駕駛人駕駛汽車，於車道數相同，左方車不讓右方車
    先行而爭道行駛者，處600 元以上1800元以下罰鍰，道路交
    通管理處罰條例第45條第1 項第9 款定有明文；汽車行駛至
    無號誌而無交通警察指揮之交岔路口，車道數相同且同為直
    行車者，左方車應暫停讓右方車先行，道路交通安全規則第
    102 條第1 項第2 款亦定有明文。次按，汽車駕駛人，駕駛
    汽車違反道路交通安全規則，因而肇事致人受傷者，記違規
    點數3 點；汽車駕駛人有道路交通管理處罰條例第45條之情
    形，除依原條款處罰鍰外，並予記違規點數1 點，道路交通
    管理處罰條例第61條第3 項前段及第63條第1 項第1款 分別
    定有明文。經查：
（一）本件異議人所騎乘之車牌號碼NPG-561 重型機車，在上揭
      時、地，與陳玉英所騎乘之SC3-760 號輕型機車發生擦撞
      肇事，並致陳玉英受有頭部等傷害之情，均為異議人不爭
      執，並經本院調閱本件交通事故調查卷宗無訛；又本件車
      禍肇事地點，昌榮路為繪設行車分向線之雙向二車道（北
      向南行駛為單向一車道），另昌榮路一巷（西往東向）未
      劃設行車分向線，係單一車道，是本件車禍肇事地點會車
      道路數相同之道路，此有舉發現場照片、屏東縣政府里港
      分局100 年8 月17日里警交字第1000011955號函文（見本
      院卷第34、46頁）在卷可考，是上開事實應可認定，先予
      敘明之。
（二）觀以陳玉英（即與異議人發生車禍之相對人）所騎乘機車
      之車身中間之左下方腳踏板上方明顯有撞擊痕跡（見本院
      卷第38頁），足徵陳玉英之機車業已行至昌榮路之路口中
      心點。苟異議人所騎乘機車先於陳玉英所騎乘之機車先進
      入昌榮路之中心點，則陳玉英之機車遭撞擊處應在其車體
      前方，而非在該車體之左下方；另就異議人與陳玉英各自
      所騎乘之機車行進至上開交岔口之相對位置，異議人之機
      車為行駛於左方之車輛，陳玉英之機車則為行駛於右方之
      車輛，則行駛於左方之異議人，自應禮讓行駛於右方之陳
      玉英先行；況本件車禍肇事地點路面開闊，該交岔路口並
      無任何障礙物影響異議人行經該路口之視線，故異議人行
      經該路口時，衡情應可發現陳玉英所其騎乘之機車自其右
      方欲通過該路口。從而，異議人確有未予暫停讓右方車先
      行，並有爭道行駛之違規行為，洵堪認定。
（三）至異議人辯稱：伊行駛於幹道，不會因為未讓行駛於支線
      道上之機車而違規云云。惟本件車禍肇事地點係無號誌路
      口，且並未劃分幹、支道，有屏東縣政府里港分局100 年
      7 月5 日里警交字第1000009783號函文附卷可證（見本院
      卷第25頁），是異議人顯有誤會，併予敘明。
四、綜上所述，異議人確有左方車不讓右方車先行並因而肇事致
    人受傷之交通違規行為，原處分機關依首揭規定裁處，於法
    尚無違誤，並無不當，異議人猶執前揭情詞置辯，為無理由
    ，應予駁回。
五、應依道路交通管理處罰條例第87第2 項、道路交通事件處理
    辦法第18條，爰裁定如主文。
中    華    民    國   100    年    8     月    31    日
                  交通法庭      法  官  羅森德
以上正本證明與原本無異。
如不服本裁定應於收受送達後5 日內向本院提出抗告書狀敘述抗
告之理由抗告於臺灣高等法院高雄分院。
中    華    民    國   100    年    8     月    31    日
                                書記官  盧姝伶